臺灣屏東地方法院民事裁定　九十一年度簡抗字第七號
　　抗　告　人　甲○○
　　相　對　人　乙○○
右抗告人因與相對人乙○○間聲請訴訟救助事件，抗告人對於本院屏東簡易庭民國九
十一年四月四日所為之裁定提起抗告，本院裁定如左：
    主      文
抗告駁回。
抗告費用由抗告人負擔。
    理      由
一、按抗告法院認抗告為不合法或無理由者，應為駁回抗告之裁定，民事訴訟法第四
    百九十二條第一項定有明文。此於對於簡易訴訟程序第一審法院所為裁定提起抗
    告亦在準用之列，同法第四百三十六條之二亦有明文。次按當事人無資力支出訴
    訟費用者，法院應依聲請，以裁定准予訴訟救助。但顯無勝訴之望者，不在此限
    。法院認定前項資力時，應斟酌當事人及其共同生活親屬基本生活之需要。同法
    第一百零七條復有明文。
二、抗告意旨略以：原聲請人即相對人乙○○提起確認之訴，於起訴時本應繳納訴訟
    費用，原審多次審理均未命補繳訴訟費用，且准予訴訟救助在案，然該相對人既
    已無財產，縱未提起確認本票債權不存在之訴訟，亦無影響其財產，兩造原為同
    居關係，金錢資助為所當然，相對人經營正升營造有限公司係以抗告人坐落屏東
    市○○段○○段四一之一二地號及建物移轉過戶為該公司，可見資金往來為實在
    ，相對人意圖賴債甚明，原審准予訴訟救助，無異鼓勵賴債之人，有違法院威信
    及公平正義，另九十一年四月八日庭審匯款人陳盈昌、收款人正升營造有限公司
    另一筆雖收款人為抗告人，而抗告人提供屏東市○○段○段二小段四一之一一、
    之五九、之一二等筆土地設定抵押權新台幣（下同）四百八十萬元，（邱永梅抵
    押權人係陳盈昌之妻），可證明兩造間確有資金往來之關係，非如相對人所起訴
    主張無何債權債務關係等語。
三、經查，本件原審裁定准予訴訟救助之理由無非以：相對人無財產且平日以打零工
    維生，生活清苦無資力支出訴訟費用，且非顯無勝訴之望，業據提出屏東縣稅捐
    稽徵處財產查詢清單及屏東縣鹽埔鄉鹽南村長出具之證明書以為釋明，而認相對
    人窘於生活且缺乏經濟上信用，而無資力支出訴訟費用等情，抗告人意旨雖稱本
    件原確認債權不存在之事件中，其與相對人間確有資金往來關係，而認相對人起
    訴無何利益或對其財產無何影響可言，惟查相對人起訴主張確認本票債權不存在
    事件於未經原審法院審理調查前，僅憑其起訴之原因事實尚難遽認無勝訴之望，
    且如經法院審理結果，足信有債權不存在之事由而經判決相對人勝訴確定者，相
    對人於法即無給付本院九十年度票字第三○一九號民事裁定附表所示合計新台幣
    一千萬元及利息等本票債務之義務，於法自有其確認之利益，此業經本院調閱本
    院九十年度屏簡字第五九三號確認本票債權不存在事件民事卷審閱無誤，且相對
    人確無任何財產，僅賴打零工維生，顯無資力支出上述案件之訴訟費用一節，亦
    有屏東縣稅捐稽徵處財產查詢清單及屏東縣鹽埔鄉鹽南村長出具之證明書附卷可
    憑（見原審卷第五至七頁），以為釋明資力情形，是以原審裁定審認結果認有准
    予訴訟救助之必要，參酌前述民事訴訟法第一百零七條規定之意旨，原審裁定於
    法並無違誤，抗告人雖以前詞提出抗告，其抗告於法無據，為無理由，應予駁回
    。
四、依民事訴訟法第四百三十六條之二、第四百九十二條第一項、第九十五條、第七
    十八條，裁定如主文。
中　　　華　　　民　　　國　　九十一　　年　　　五　　　月　　　一　　　日
                                    臺灣屏東地方法院民事第二庭
~B審判長法官  孫國禎
~B法      官  陳淑勤
~B法　　　官　潘  快
不得抗告
~B法院書記官　鄭美雀
中　　　華　　　民　　　國　　九十一　　年　　　五　　　月　　　二　　　日
